【裁判字號】    99,訴,1105
【裁判日期】    990730
【裁判案由】    毒品危害防制條例
【裁判全文】
臺灣臺北地方法院刑事判決              99年度訴字第1105號
公  訴  人  臺灣臺北地方法院檢察署檢察官
被      告  甲○○
上列被告因違反毒品危害防制條例案件，經檢察官提起公訴（99
年度毒偵字第2165號），因被告於準備程序中就被訴事實為有罪
之陳述，經本院合議庭裁定改行簡式審判程序審理，茲判決如下
：
    主  文
甲○○施用第一級毒品，累犯，處有期徒刑捌月。又施用第二級
毒品，累犯，處有期徒刑肆月，扣案甲基安非他命壹包（驗餘淨
重零點壹陸參捌公克）沒收銷燬，空包裝壹個（重零點貳伍公克
）沒收。應執行有期徒刑拾月，扣案甲基安非他命壹包（驗餘淨
重零點壹陸參捌公克）沒收銷燬，空包裝壹個（重零點貳伍公克
）沒收。
    事  實
一甲○○前於民國89年間，因施用毒品案件，經本院以89年度毒
  聲字第1347號裁定送觀察、勒戒後，因認有繼續施用毒品之傾
  向，經本院以89年度毒聲字第211號裁定令入戒治處所施以強
  制戒治，嗣經本院以90年度毒聲字第502號裁定停止戒治處分
  之執行，90年3月19日出所，所餘戒治期間交付保護管束，同
  年9月12日保護管束期滿，前述停止戒治處分未經撤銷，強制
  戒治視為執行完畢，並經臺灣臺北地方法院檢察署檢察官以90
  年度戒毒偵字第220號為不起訴處分確定。另因施用毒品案件
  ，經本院以95年度訴緝字第133號判決判處有期徒刑8月，嗣以
  96年度聲減字第606號裁定減刑為有期徒刑4月，96年9月21 日
  易科罰金執行完畢。又因施用毒品案件，先後經臺灣板橋地方
  法院以96年度訴字第478號判決判處有期徒刑1年2月，減為為
  有期徒刑7月，以96年度簡字第2715號判決判處有期徒刑5月，
  減為有期徒刑2月又15日，及經本院以96年度訴字第1533號判
  決判處有期徒刑7月、3月，各減為有期徒刑3月又15日、1月又
  15日，應執行有期徒刑4月15日。前述3罪經本院以96年度聲字
  第2419號裁定定應執行刑為有期徒刑1年，98年9月3日縮短刑
  期執行完畢。竟又於99年5月31日中午，在臺北市萬華區龍山
  寺附近某公廁內，以將海洛因粉末加水稀釋後置入針筒內注射
  之方式施用第一級毒品海洛因，及以將甲基安非他命粉末置於
  玻璃球內予以燃燒後吸入所生氣體之方式施用第二級毒品甲基
  安非他命。嗣於臺北市○○區○○街與西園路口為警當場查獲
  ，扣得甲○○所有且供施用甲基安非他命所用之甲基安非他命
  1 包（淨重0.164公克，驗餘淨重0.1638公克，空包裝重0.25
  公克），並採尿送驗，始知上情。
二案經臺北市政府警察局萬華分局報請臺灣臺北地方法院檢察署
  檢察官偵查起訴。
    理  由
一本件被告甲○○所犯為死刑、無期徒刑、最輕本刑3 年以上有
  期徒刑以外之罪，亦非高等法院管轄第一審之案件，其於本院
  行準備程序時並就被訴事實為有罪之陳述，經聽取檢察官及被
  告之意見後，依刑事訴訟法第273 條之1 第1 項之規定，由本
  院合議庭裁定本件改依簡式審判程序，並由受命法官獨任進行
  審理。
二認定犯罪事實所憑之證據及理由：前述事實，除被告於本院審
  理時之自白外，其尿液送臺灣尖端先進生技醫藥股份有限公司
  檢驗結果，嗎啡、安非他命及甲基安非他命均呈陽性反應，有
  該公司99年6 月7 日濫用藥物檢驗報告及臺北市政府警察局偵
  辦毒品案件尿液檢體委驗單各1 份在卷可證。又扣案白色透明
  晶體1 包（淨重0.164 公克，驗餘淨重0.1638公克，空包裝重
  0.25公克）經交通部民用航空局航空醫務中心鑑定結果含有甲
  基安非他命成分，屬毒品危害防制條例第2 條第2 項第2 款第
  二級毒品等情，亦有該中心99年6 月18日航藥鑑字第0993980
  號鑑定書附卷可稽，足以擔保被告自白之真實性，本件證據明
  確，已可認定被告有事實欄所載施用第一級毒品海洛因及施用
  第二級毒品甲基安非他命之犯行，應依法論科。
三論罪科刑之依據：核被告所為，係犯毒品危害防制條例第10條
  第1 項施用第一級毒品及第2 項施用第二級毒品等罪，其持有
  第一級、第二級毒品之低度行為，分別為施用之高度行為所吸
  收，均不另論罪。前述2 罪犯意各別，罪名不同，行為有異，
  應分論併罰之。又被告曾有如事實欄所述之犯罪科刑執行完畢
  情形，有臺灣高等法院被告前案紀錄表1 份可參，其受有期徒
  刑執行完畢後，於5 年內因故意再犯本件有期徒刑以上之罪，
  為累犯，依法加重其刑。本院審酌被告施用海洛因及甲基安非
  他命之行為，對個人身心戕害甚鉅，且前因施用毒品犯行遭刑
  之宣告及執行，卻仍再犯，但念其犯後態度良好，坦承犯行，
  所犯屬自戕行為等一切情狀，分別量處如主文所示之刑，並定
  其應執行之刑。扣案甲基安非他命1 包（驗餘淨重0.1638公克
  ）屬第二級毒品，不問屬於犯人與否，依毒品危害防制條例第
  18 條 第1 項前段規定諭知沒收銷燬之，甲基安非他命之空包
  裝1個 （重0.25公克）有防止甲基安非他命裸露、逸出及潮濕
  之功用，並便於攜帶，為被告施用甲基安非他命所用之物，且
  屬被告所有，已經其供承在卷，依刑法第38條第1 項第2 款沒
  收之。
四適用之法條：刑事訴訟法第273 條之1 第1 項、第299 條第1
  項前段，毒品危害防制條例第10條第1 項、第2 項、第18條第
  1 項前段，刑法第11條前段、第47條第1 項、第51條第5 款、
  第38條第1 項第2 款。
本案經檢察官文家倩到庭執行職務
中    華    民    國    99    年    7     月    30    日
                  刑事第15庭  法  官  邱蓮華
上正本證明與原本無異。
如不服本判決應於收受送達後10日內向本院提出上訴書狀，並應
敘述具體理由；其未敘述上訴理由者，應於上訴期間屆滿後20日
內向本院補提理由書（均須按他造當事人之人數附繕本）「切勿
逕送上級法院」。
                              書記官  葉宜玲
中    華    民    國    99    年    7     月    30    日
附錄論罪科刑法條
毒品危害防制條例第10條
施用第一級毒品者，處6月以上，5年以下有期徒刑。
施用第二級毒品者，處3年以下有期徒刑。

司法院資訊處製作；財團法人民間司法改革基金會備份。
